---
title: "Latihan 7_12310148"
author: "123190148_Adrianus Wisnu"
date: "10/10/2021"
output:
  word_document: default
  html_document: default
  pdf_document: default
---

## Modul 7 Latihan

1. Gunakan as_tibble untuk mengkonversi tabel dataset “US murders” dalam bentuk tibble dan menyimpannya dalam objek baru bernama ‘murders_tibble'.
```{r}
library(dslabs)
library(dplyr)
library(tidyverse)
data(murders)
as_tibble(murders) %>% class()
murders_tibble = as_tibble(murders) %>% class() 
```

2. Gunakan fungsi group_by untuk mengkonversi dataset “US murders” menjadi sebuah tibble yang dikelompokkan berdasarkan ‘region.
```{r}
as_tibble(murders) %>% group_by(region)
```

3. Gunakan operator pipe sehingga setiap fungsi dapat dipanggil tanpa menambahkan argumen.Gunakan dot operator untuk mengakses populasi. 

```{r}
data(murders)
murders %>% 
pull(population) %>% 
log %>%
mean %>% 
exp
```

4. Gunakan map_df untuk membuat data frame yang terdiri dari tiga kolom: ‘n’, ‘s_n’, dan 's_n_2’. Kolom pertama harus berisi angka 1 hingga 100. Kolom kedua dan ketiga masingmasing harus berisi penjumlahan 1 hingga n, dimana n menyatakan jumlah baris.
```{r}
library(purrr)
compute_s_n = function(n)
  {x = 1:n 
   sum(x) 
  } 
n = 1:100 
s_n = sapply(n, compute_s_n)
compute_s_n = function(n)
  {x = 1:n 
   tibble(sum = sum(x)) 
  } 
s_n = map_df(n, compute_s_n)
as_tibble(s_n)
```