---
title: "Latihan 4"
author: "123190148_Adrianus Wisnu"
date: "6/10/2021"
output:
  word_document: default
  html_document: default
---

## Modul 4

Hal pertama yang dilakukan adalah mengetikkan perintah dibawah pada console untuk mengakses library dslabs dan data murders

```{r}
library(dslabs)
data("murders")
```
1. Gunakan operator aksesor ($) untuk mengakses variabel populasi dan menyimpannya pada objek baru “pop”. Kemudian gunakan fungsi sort untuk mengurutkan variabel “pop”. Pada langkah terakhir, gunakan operator ([) untuk menampilkan nilai populasi terkecil. 
```{r}
pop=murders$population
sort(pop)
```

menampilkan nilai populasi terkecil dengan operator [].
```{r}
minimum=sort(pop,decreasing=FALSE)
minimum[1]
```

2. Tampilkan indeks dari data yang memiliki nilai populasi terkecil. 
Petunjuk : gunakan fungsi order.
```{r}
indexkecil=order(pop)
indexkecil[1]
```

3. Dengan fungsi which.min, Tulis satu baris kode yang dapat menampilkan hasil yang sama dengan langkah diatas.
```{r}
which.min(pop)
```
4. Tampilkan nama negara yang memiliki populasi terkecil.
```{r}
murders$state[which.min(pop)]
```

5. Membuat data frame baru menggunakan fungsi rank untu menentukan peringkat populasi dari tiap negara bagian, simpan hasi pemeringkatan di objek baru "ranks" dan data frame baru dengan nama "my_df".
```{r}
ranks=rank(pop)
my_df=data.frame(state=murders$state, rank = ranks)
my_df
```

6. Mengurutkan my_df dengan fungsi order agar data yang ditampilkan merupakan data terurut.
Petunjuk : buat objek "ind" yang akan menyimpan indeks yang diperlukan dalam mengurutkan data populasi.
```{r}
ind=order(pop)
my_df=data.frame(state=murders$state[ind], rank =ranks[ind], index=ind)
my_df
```

7. Membuat plot yang memvisualisasikan total pembunuhan terhadap populasi dan mengidentifikasi hubungan antara keduanya.
```{r}
population_in_milion=log10(murders$population)
total_gun_murders=murders$total
plot(population_in_milion, total_gun_murders)
```

8. Membuat histogram dari populasi negara bagian.
```{r}
hist(population_in_milion)
```

9. Membuat boxplot dari populasi negara bagian berdasarkan wilayahnya.
```{r}
boxplot(population_in_milion~region,data=murders)
```